Inventaris van het archief van de Procureur-Generaal bij het Hooggerechtshof van Nederlands-Indië, (1936) 1945-1949 (1969)
Nationaal Archief, Den Haag
- OVERIGE BEMOEIENISSEN, 6.
  - Voorlichting en propaganda, 6.2
    - Nota van Ch.O. van der Plas over het gebruik maken van Islamitische voorgangers bij propaganda-acties; met lijsten van door de Japanners getrainde voorgangers., 1946; 1461; 1 omslag
    - Publikatie van de Regerings Voorlichtingsdienst over nieuwsvoorziening, voorlichting en propaganda in Indo-China., 1946; 1462; 1 omslag
    - Stukken betreffende voorlichtingskwesties., 1948; 1463; 1 omslag
    - Nederlandse voorlichtingsaffiches verspreid in Midden-Java., [1949]; 1464; 1 omslag
  - Militaire Zaken, 6.3
    - Algemeen, 6.3.1
      - Richtlijnen, instructies en andere militaire verordeningen., 1947-1948; 1465; 1 pak
      - Stukken betreffende de opbouw van een federaal defensie- en veiligheidsapparaat, het instellen van een coördinerend lichaam tussen leger, bestuur en politie en de oprichting van de zogenaamde Veiligheidsbataljons., 1947-1949; 1466; 1 pak
    - Landmacht, 6.3.2
      - Kopieën van een loyaliteitsverklaring van F. Souisa, leider van een groep Ambonnezen en een relaas van de opstand van Ambonnese militairen tegen het Nederlands gezag in augustus 1941., z.j. [1941]; 1467; 1 omslag
      - Stukken betreffende het ongedisciplineerd optreden van politie en het leger tegen de Chinese bevolking., 1946; 1468; 1 omslag
      - Stukken betreffende diverse aangelegenheden van het KNIL., 1946; 1469; 1 omslag
      - Stukken betreffende de formatie van werkbataljons bestaande uit politieke delinquenten, bestemd voor Nieuw-Guinea., 1946; 1470; 1 omslag
      - Stukken betreffende de berechting van de Manadonese militairen, die deel genomen hebben aan de muiterij te Manado, alsmede de latere eventuele gratiëring., 1946-1949; 1471; 1 pak
      - Teksten van de causerieën ter voorlichting van de officieren van de 7 December Divisie., 1947; 1472; 1 omslag
      - Stukken betreffende het gerechtelijk onderzoek naar het overlijden van de Surinaamse militair M. Moll na een vechtpartij in restaurant Polonia in Batavia., 1947; 1473; 1 omslag
      - Briefwisseling inzake de regeling ten aanzien van gewezen militairen van het KNIL, die zich na de bevrijding niet hebben gemeld en de gedragslijn ten aanzien van republikeins gezinde militairen., 1947-1948; 1474; 1 omslag
      - Lijsten van nog op republikeins gebied verblijvende gezinsleden van KNIL-militairen., 1948; 1475; 1 pak
      - Stukken betreffende de Harer Majesteits Ongeregelde Troepen (HAMOTS) en andere ongeregelde militaire eenheden., 1948; 1476; 1 omslag
      - Dagrapporten van het Kantoor Cease-Fire Aangelegenheden van de Generale Staf; genummerd 1-37., 1949 aug-sep; 1477; 1 pak
      - Stukken betreffende de ontruiming van gebieden op Java, Zuid-Borneo en Sumatra., 1949 okt-nov; 1478; 1 omslag
    - Marine, 6.3.3
      - Stukken betreffende de door de directeur Economische Zaken, dr J.E. van Hoogstraten, gegeven instructie aan de luitenant-ter-zee, P.H. Bloem, commandant van de basis Hollandia., 1945-1946; 1479; 1 omslag
        Zie omtrent deze kwestie tevens het archief Algemene Secretarie, nummer toegang 2.10.14.01, inv.nr 1514.
      - Stukken betreffende de demobilisatie en repatriëring van Indonesische schepelingen bij de Koninklijke Marine., 1946; 1480; 1 omslag
- LATER AANGETROFFEN STUKKEN, 7
  Betreft in 2002 in depot aangetroffen stukken, die waarschijnlijk op termijn vernietigd hadden kunnen worden. Het is niet mogelijk om deze stukken alsnog in te voegen.
  - Minuut- en conceptbrieven van de procureur-generaal aan de auditeur-militair van de Temporaire Krijgsraad te Bandoeng betreffende tenlastelegging en strafmaat van Achmad Munaf., 1948 november 26; 1481; 1 omslag
  - Brief van de directeur van Economische Zaken betreffende berichten over verkoop van textiel door de N.V. Marba aan de Republiek., 1947 december 23; 1482; 1 stuk
  - Stukken betreffende een onderzoek naar de Nederlandse nationaliteit van Ang Kok Djin, 1948; 1483; 1 omslag
  - Stukken betreffende een verzoekschrift van Nji Sab'ah namens haar echtgenoot Mohamad Arsad bin Hadji Bandjar, 1948; 1484; 1 omslag
  - Stukken betreffende een gratieverlening voor militairen door de Temporaire Krijgsraad in Bangkok veroordeeld, 1947-1948; 1485; 1 omslag
  - Geleidebrieven van stukken inzake een onderzoek naar kolonel A. Nel, hoofd van de topografische dienst, 1948; 1486; 3 stukken
  - Ter kennisneming ontvangen stukken betreffende het doorgeven van berichten van inlichtingendiensten aan regionale bestuursautoriteiten, 1948; 1487; 1 omslag
  - Minuut-brief van de Procureur-Generaal aan zijn vertegenwoordiger bij de RECOMBA te Soerabaia betreffende een bericht over politieke gevangenen in Sidoardjo, met bijlagen, 1947 december 17; 1488; 1 omslag
  - Stukken betreffende het vertrek van enkele republikeinse figuren (Sitoempoel, Sidik en Hajdi Tjik Wan) uit Medan naar Singapore, 1947; 1489; 1 omslag
  - Minuut-geleide brief aan de officier van Justitie te Makassar betreffende wantoestanden in het R.K. Ziekenhuis te Makassar, met bijlage, 1947 augustus 23; 1490; 1 omslag
  - Telegram over een overval door een Indonesische bende op een Nederlandse legereenheid nabij Barabai (Banjermassin) waarbij doden en gewonden zijn gevallen, 1947 augustus 8; 1491; 1 omslag
  - Stukken betreffende het verzoek van het Hoofd van de Regeerings Voorlichtingsdienst om strafvervolging n.a.v. een artikel in het tijdschrift "Opbouw", 1947 juli; 1492; 1 omslag
  - Staat met gegevens over Hadji Oesman, geinterneerd in het Huis van Bewaring te Soerabaja, 1947 mei 17; 1493; 2 stukken
  - Stukken betreffende de levering van trucks en andere auto's aan de TRI, 1947; 1494; 2 stukken
  - Stukken betreffende een onderzoek naar de in het dagblad "Ra'jat" gemelde mishandeling van de rijstverkoper Alwi (of Nawani) door Nica-soldaten, 1947; 1495; 1 omslag
  - Stukken betreffende de hervatting van de toezending van rapporting afdeling VI van de NEFIS aan de resident van Riouw, 1947 mei; 1496; 2 stukken
  - Stukken betreffende de zaak A.M. Pandjaitan, 1947; 1497; 1 omslag
  - Stukken betreffende zaak J.W. van Berlo, 1947; 1498; 1 omslag
  - "Politiek Stemmingsbeeld IV", uitgave van de RVD voor voorlichters, 1947 juli 3; 1499; 1 stuk
  - Geleidebrieven van verslagen van verhoren van getuigen in de zaak contra dr. Soebowo, 1947; 1500; 1 omslag
  - Fragment van tijdschrift "Nieuwsgier", 1947 oktober 21; 1501; 1 stuk
  - Minuut-brief aan het kabinet Luitenant-Gouverneur-Generaal betreffende het informeren van de resident van Zuid-Borneo aangaande een congres van de Oemat Islam te Amoentai, 1947 juni 27; 1502; 1 stuk
  - Besluit van de Troepencommandant Oost-Indonesie waarbij luitenant W. Willemse wordt benoemd tot buitengewoon secretaris bij de Krijgsraad te Velde, 1947 november 15; 1503; 1 stuk
  - Telegram van het Kabinet Legercommandant aan Troepencommandant Noord-Sumatra betreffende krijgsgevangenen Sabang, 1947 mei 13; 1504; 1 stuk
  - Telegram van de Nederlands-Indische regering aan het ministerie van Overzeese Gebiedsdelen betreffende militaire bewaking olievelden Palembang, 1946 juli 4; 1505; 1 stuk
  - Brief van het Troepencommando Oost-Borneo aan het Kabinet Legercommandant aan Troepencommandant Noord-Sumatra betreffende het gedrag van militairen te Melak Oeloe Soengai Mahakan, met geleidebrief, 1947 augustus; 1506; 1 stuk